臺灣臺中地方法院民事判決　九十一年度重訴字第九九三號
　　原　　　告　　華南商業銀行股份有限公司
　　法定代理人　　丙○○
　　訴訟代理人　　己○○
　　　　　　　　　戊○○
　　兼法定代理人　辛○○
　　被　　　告　　甲○○
　　　　　　　　　乙○○
　　　　　　　　　壬○○
　　　　　　　　　庚○○
　　　　　　　　　丁○○
右當事人間請求給付借款事件，本院判決如左：
    主      文
被告應連帶給付原告新台幣貳仟伍佰肆拾萬零玖仟伍佰零元，其中新台幣壹仟伍佰
萬元及自民國九十年九月九日起至清償日止，按年息百分之七點四五三計算之利息，
並自民國九十年十月十日起至清償日止，在六個月以內者，按上開利率百分之十，超
過六個月者，按上開利率百分之二十計付違約金；其中新台幣玖佰陸拾萬元及自民國
九十一年八月三十日起至清償日止，按年息百分之七點四五三計算之利息，並自民國
九十一年八月三十日起至清償日止，按上開利率百分之二十計付違約金。
訴訟費用由被告連帶負擔。
    事      實
甲、原告方面：
  一、聲明：求為判決如主文所示。
  二、陳述：
  （一）被告中宏實業有限公司（以下簡稱中宏公司）以其餘被告辛○○、甲○○乙○○、壬○○、庚○○、丁○○為連帶保證人，於民國九十年八月九日向原
        告借用款項二筆即(1)新台幣（下同）一千五百萬元、(2)壹仟萬元，借款期限
        均至九十一年二月三日，利息均以年息百分之七點四五三計算，並約明逾期
        清償在六個月以內者，按上開利率百分之十，超過六個月者，按上開利率百
        分之二十計付違約金，並約定如有授信約定書第五條、第六條之情事時視為
        全部到期，詎本件借款於九十年十月十日即未依約繳交本息，經原告屢向被
        告催討迄未清償，是依據授信約定書第六條第一款約定，其債務視同全部到
        期，目前尚積欠原告如聲明所示之本金、利息及違約金，爰依據消費借貸及
        連帶保證契約之法律關係提起本件訴訟。
  （二）對被告抗辯之陳述：原告並未同意被告延期或依照每月還款五萬元之處理方
        式，實則被告中宏公司曾經書函致原告銀行，希望能讓他們在一年內找尋買
        主以處分其提供擔保之不動產，用以清償貸款，每月先行攤還十萬元，包括
        本件及另案九十一年度重訴字第九九二號之借款部分，原告只是在取得執行
        名義前讓被告能夠有時間去處理擔保品，兩造並未因此達成以前揭方式還款
        。
  三、證據：提出借據及放款部分本金、利息收回記錄影本各二紙、授信約定書影本
      三份、保證書影本一紙、中宏公司申請函一份、支付命令聲請狀影本二份、民
      事裁定二份、民事判決一份為證。
乙、被告方面：
（甲）被告中宏公司、辛○○、甲○○、壬○○、丁○○均未於言詞辯論期日到場，
      亦未提出書狀作何聲明或陳述。
（乙）被告庚○○未於言詞辯論期日到場，惟據其與被告乙○○提出書狀聲明或陳述
      如左：
  一、聲明：請求判決駁回原告之訴。
  二、陳述：
  （一）本件原告請求清償借款之主要根據，係民國八十九年七月二十一日簽定最高
        限額六仟萬元之保證書一紙，而被告簽署為連帶保證人原係當時被告中宏公
        司之股東。惟查被告於九十年十月十二日即已將股份轉讓給新股東黃艷仙、
        陳家祺承受，有股東同意書、股東名冊、經濟部函可證，並有中宏公司代表
        董事長辛○○致被告解除在該公司責任函可稽。
  （二）按本件之保證書為原告定型化附合契約，其約定無時間、條件之限制，顯然
        對被告顯失公平，且有重大不利益，依民法第二百四十七條之一規定「依照
        當事人一方預定用於同類契約之條款而訂定之契約，為左列各款之約定無效
        ．．．四、其他於當事人有重大不利益者」，故該保證書依法無效。
  （三）被告乙○○另辯稱：被告甲○○有向原告銀行協調還款，每月攤還五萬元，
        原告同意暫時不予追償。
  三、證據：提出股東同意書一份、股東名冊一份、經濟部函一份、辛○○致被告信
      函一份為證。
    理      由
甲、程序方面：
    本件被告中宏公司、辛○○、甲○○、壬○○、丁○○、庚○○均未於言詞辯論
    期日到場，核無民事訴訟法第三百八十六條所列各款情形，應依原告之聲請，由
    其一造辯論而為判決。
乙、得心證之理由：
一、本件原告主張：被告中宏公司以其餘被告辛○○、甲○○乙○○、壬○○、庚○○、丁○○為連帶保證人，於民國九十年八月九日向原告借用款項二筆即(1)一千
    五百萬元、(2)壹仟萬元，借款期限均至九十一年二月三日，利息均以年息百分之
    七點四五三計算，並約明逾期清償在六個月以內者，按上開利率百分之十，超過
    六個月者，按上開利率百分之二十計付違約金，並約定如有授信約定書第五條、
    第六條之情事時視為全部到期，詎本件借款於九十年十月十日即未依約繳交本息
    ，經原告屢向被告催討迄未清償，目前尚積欠原告如聲明所示之本金、利息及違
    約金之事實，已據其提出借據及放款部分本金、利息收回記錄影本各二紙、授信
    約定書影本三份及保證書影本一紙為證，核屬相符，自堪信為真實。
二、查被告庚○○、乙○○雖辯稱：被告簽署為連帶保證人原係當時被告中宏公司之
    股東，惟查被告於九十年十月十二日即已將股份轉讓給新股東黃艷仙、陳家祺承
    受，且本件之保證書為原告定型化附合契約，其約定無時間、條件之限制，顯然
    對被告顯失公平，且有重大不利益，依民法第二百四十七條之一規定應屬無效云
    云。被告乙○○另辯稱：被告甲○○有向原告銀行協調還款，每月攤還五萬元，
    原告同意暫時不予追償云云。經查，被告庚○○、乙○○於九十年十月十二日已
    將股份轉讓給新股東黃艷仙、陳家祺承受，固據其提出股東同意書一份、股東名
    冊一份、經濟部函一份、辛○○致被告信函一份為證，惟查被告庚○○、乙○○
    並未合法終止其與原告所定之連帶保證契約，此業據被告乙○○到庭陳明在卷，
    而被告庚○○亦未舉證證明其確已合法終止保證契約，是被告庚○○、乙○○此
    部分所辯自非可取。又查本件保證書係保證主債務之履行，而本件主債務於其借
    據內均有載明借款期限、利息及違約金等約定，故被告抗辯本件保證書依法無效
    一節，殊無可採。又被告乙○○另辯稱：被告甲○○有向原告銀行協調還款，每
    月攤還五萬元，原告同意暫時不予追償云云。此為原告所否認，被告對於兩造確
    有前揭還款協議一節並未舉證以實其說，故被告此部分抗辯亦不可採。
三、從而，原告依消費借貸及連帶保證契約請求被告連帶給付借款二千五百四十萬零
    九千五百零三元，其中一千五百萬元及自民國九十年九月九日起至清償日止，按
    年息百分之七點四五三計算之利息，並自民國九十年十月十日起至清償日止，在
    六個月以內者，按上開利率百分之十，超過六個月者，按上開利率百分之二十計
    付違約金；其中九百六十萬元及自民國九十一年八月三十日起至清償日止，按年
    息百分之七點四五三計算之利息，並自民國九十一年八月三十日起至清償日止，
    按上開利率百分之二十計付違約金，於法有據，應予准許。
丙、結論：本件原告之訴為有理由，依民事訴訟法第三百八十五條第一項前段、第八
    十五條第二項，判決如主文。
中　　　華　　　民　　　國　　九十一　　年　　　十　　　月　　二十三　　日
                                臺灣臺中地方法院民事第三庭
~B法　　　官 張國華
右為正本係照原本作成
如對本判決上訴，須於判決送達後廿日內向本院提出上訴狀
中　　　華　　　民　　　國　　九十一　　年　　　十　　　月　　二十四　　日
~B法院書記官
